# 关于非营利组织编制合并报表

提问人：livan1222_liu 时间：2018-05-11 15:22:08
陈版主，关于非营利组织编制合并报表，按非营利组织的会计制度要求：“民间非营利组织对外投资，而且占对被投资单位资本总额50%以上（不含50%），或者虽然占该单位资本总额不足50%但具有实质上的控制权的应当编制合并报表”；可是从非营利组织自身来说，如果去合并实体企业后，是否无法体现非营利组织的本质？能否不编制合并报表？

回答人：chenyiwei
请核对：《民间非营利组织会计制度》（财会[2004]7号）中并没有需编制合并报表的规定？

提问人：livan1222_liu 时间：2018-05-14 15:39:39
陈版主：原文：第七十三条 民间非营利组织对外投资，而且占对被投资单位资本总额 50 ％以上（不含 50 ％），或者虽然占该单位资本总额不足 50 ％但具有实质上的控制权的，或者对被投资单位具有控制权的，应当编制合并会计报表。

回答人：chenyiwei
请核对财会[2004]7号附件的原文，并没有这一条。